臺灣屏東地方法院刑事判決
111年度簡上字第35號
上  訴  人  臺灣屏東地方檢察署檢察官
被      告  潘清水


上列上訴人因被告妨害自由案件，不服本院111年1月17日110年
度簡字第1704號第一審刑事簡易判決（起訴案號：109年度偵字
第11906號，移送併辦案號：110年度偵字第2081號），提起上訴
，本院管轄之第二審合議庭判決如下：
　　主      文
原判決關於潘清水刑之部分撤銷。
前項撤銷部分，處拘役伍拾玖日，如易科罰金，以新臺幣壹仟元
折算壹日。
　　事實及理由
一、第二審判決書，得引用第一審判決書所記載之事實、證據及
    理由，對案情重要事項第一審未予論述，或於第二審提出有
    利於被告之證據或辯解不予採納者，應補充記載其理由。刑
    事訴訟法第373條定有明文。又對於簡易判決有不服者，得
    上訴於管轄之第二審地方法院合議庭，並準用第三編第一章
    及第二章除第361條以外之規定，觀之刑事訴訟法第455條之
    1第1項、第3項亦明。
二、上訴得對於判決之一部為之。對於判決之一部上訴者，其有
    關係之部分，視為亦已上訴。但有關係之部分為無罪、免訴
    或不受理者，不在此限。上訴得明示僅就判決之刑、沒收或
    保安處分一部為之。刑事訴訟法第348條定有明文。經查，
    本案檢察官於民國111年3月8日提起上訴，並於同年月10日
    繫屬本院，有臺灣屏東地方檢察署111年3月10日屏檢介荒11
    1上16字第1119009239號函暨隨函檢送之同署檢察官上訴書1
    份、該函上所蓋本院收文章戳在卷可按，本案自應適用前揭
    法條定其上訴範圍。次查，依檢察官上訴書所載，僅記載對
    原判決量刑不服之意旨，嗣於本院111年7月25日審理時，蒞
    庭檢察官亦表示：原審量刑過輕，僅就刑度上訴等語，明示
    僅就原審判決之刑上訴，依刑事訴訟法第348條第3項規定，
    本案上訴範圍即本院審理範圍，限於原審判決關於刑之部分
    ，至於原審判決其他部分，均未經上訴，自不在本院審查範
    圍內，故本院論斷原審判決關於刑之部分妥適與否之判斷基
    礎，除原審判決關於「刑」之理由外，均引用第一審刑事簡
    易判決書記載之事實、證據及理由（如附件）。
三、上訴之論斷：
  ㈠檢察官上訴意旨：被告潘清水手持空氣槍到場，並以槍托敲
    擊告訴人黃正義後腦，要求告訴人配合行動，其犯罪情節，
    顯較持棍棒到場之同案共犯月富鉉為重，自應判處較重於同
    案共犯月富鉉之刑度為是，且被告素行難稱良好，原審僅判
    處拘役30日，實屬過輕，爰依法提起上訴，請撤銷原審判決
    ，更為適當合法之判決等語。
　㈡原審判決就被告所為量刑，固非無見。惟按刑之量定，為求
    個案裁判之妥當性，法律賦予法院裁量之權。刑法上之共同
    正犯，應就全部犯罪結果負其責任，係基於共同犯罪行為，
    因不法之連帶而應由正犯各負全部責任，惟於罪責評價時則
    應審酌刑法第57條所列各款情狀，分別情節，為各被告量刑
    輕重之標準，有其個別性；共同正犯間固非必須科以同一之
    刑，但個案裁量權之行使，應受比例原則及平等原則之拘束
    ，俾符合罪刑相當，使罰當其罪，輕重得宜。如共同正犯間
    之量刑輕重相差懸殊，於公平原則有悖，當非持法之平，即
    難謂為適法。經查，本案原審既認定被告係持不具殺傷力之
    空氣槍實行本案強制犯行，而依卷附扣押物品照片，顯示該
    空氣槍係仿真槍外觀製造，則告訴人黃正義、黃浩然於騎乘
    機車行進間，突遭被告及同案共犯潘文明、月富鉉、陳文章
    （下合稱潘文明等人）攔車，復見被告持前揭空氣槍，驚恐
    之下，當無暇詳加觀察辨明前揭空氣槍真假或有無殺傷力，
    故被告持前揭空氣槍實行前揭犯行，當極易使人誤認為係持
    具殺傷力之槍枝。是以，被告持前揭空氣槍實行本案犯行，
    對告訴人2人之震懾程度，遠較僅持棍棒實行本案犯行之同
    案共犯月富鉉為重，原審就被告及同案共犯月富鉉均量處相
    同刑度，不免輕重失衡，有違比例原則及平等原則，難謂適
    法。檢察官上訴意旨指摘及此，即有理由，應由本院將原審
    判決關於刑之部分，予以撤銷改判。
　㈢關於被告之科刑，爰以被告之責任為基礎，並審酌：⑴被告因
    同案共犯潘文明與告訴人黃正義間之糾紛，經同案共犯洪文
    明相約，竟未共思理性解決爭端，反以如起訴書所載方式對
    告訴人2人暴力相向，誠屬不該；⑵被告持前揭空氣槍實行犯
    罪，嗣經鑑定雖未具殺傷力，然於本案犯罪當時產生之震懾
    程度，實不亞於管制槍枝，犯罪所生危害甚鉅；⑶被告前於1
    08年間因傷害案件，經臺灣屏東地方檢察署檢察官以108年
    度偵字第210號偵辦，嗣因該案告訴人撤回告訴，遂由同署
    檢察官為不起訴處分等情，有臺灣高等法院被告前案紀錄表
    在卷可按，竟再犯本案，顯示被告行事衝動，亦未能記取前
    次教訓；⑷被告與告訴人2人間業經調解成立，告訴人2人並
    撤回對被告本案被訴傷害部分之告訴，本院遂以110年度訴
    字38號判決諭知不受理等情，有前揭案號判決影本在卷可考
    ，足信被告應已求得告訴人2人之諒解，且被告犯後始終坦
    承犯行，犯後態度尚佳；⑸依被告自承之學經歷、家庭生活
    及經濟狀況等語，可知被告之智識程度、生活狀況尚可等一
    切情狀，量處如主文第2項所示之刑，並依刑法第41條第1項
    前段規定，諭知如主文第2項所示之易科罰金折算標準。又
    本案係檢察官為被告之不利益上訴，自無刑事訴訟法第370
    條第1項前段關於不利益變更禁止原則之適用，本院自得諭
    知較原審判決更重之刑，附此敘明。
據上論斷，應依刑事訴訟法第455條之1第1項、第3項、第373條
、第369條第1項前段、第364條、第299條第1項前段，判決如主
文。
本案經檢察官楊士逸提起公訴及移送併辦，檢察官廖維中到庭執
行職務。
中　　華　　民　　國　　111 　年　　8 　　月　　29　　日

                  刑事第四庭  審判長法  官 黃柏霖
　　　　　　　　　
　　　　　　　　　                  法  官 錢毓華
　　　　　　　　　
　　　　　　　　　                  法  官 黃虹蓁
以上正本證明與原本無異。
不得上訴。
中　　華　　民　　國　　111 　年　　8 　　月　　29　　日
                                    書記官 黃振法
附錄本案論罪科刑法條：刑法第304條第1項。
中華民國刑法第304條第1項
以強暴、脅迫使人行無義務之事或妨害人行使權利者，處三年以
下有期徒刑、拘役或九千元以下罰金。
========================================================

臺灣屏東地方法院刑事簡易判決
                                     110年度簡字第1704號
公  訴　人　臺灣屏東地方檢察署檢察官
被　　　告　潘清水　
            潘文明
            月富鉉
            陳文章
上列被告因妨害自由案件，經檢察官提起公訴（109 年度偵字第
11906 號）及移送併辦（110 年度偵字第2081號），嗣被告潘清
水、潘文明及月富鉉於本院準備程序中自白犯罪、被告陳文章於
本院審理時自白犯罪（110 年度訴字第83號），本院認宜以簡易
判決處刑，爰裁定改以簡易判決處刑，並判決如下：
    主      文
潘清水共同犯強制罪，處拘役參拾日，如易科罰金，以新臺幣壹
仟元折算壹日。扣案之空氣槍壹把，沒收。
潘文明共同犯強制罪，累犯，處拘役參拾伍日，如易科罰金，以
新臺幣壹仟元折算壹日。
月富鉉共同犯強制罪，處拘役參拾日，如易科罰金，以新臺幣壹
仟元折算壹日。扣案之木棍壹支，沒收。
陳文章共同犯強制罪，累犯，處拘役參拾伍日，如易科罰金，以
新臺幣壹仟元折算壹日。
    事實及理由
一、本案認定被告潘清水、潘文明、月富鉉及陳文章之犯罪事實
    及證據，除起訴書犯罪事實一第5 行關於「傷害」之記載後
    ，應補充「（潘清水、潘文明、月富鉉及陳文章所涉傷害罪
    嫌部分，業經告訴人黃正義撤回告訴，由本院另為不受理判
    決）」；並補充「被告潘清水、潘文明、月富鉉於本院準備
    程序中之自白、被告陳文章於本院審理時之自白」為證據外
    ，餘均與檢察官起訴書及移送併辦意旨書之記載相同，茲引
    用之（如附件一、二）。
二、論罪科刑
（一）核被告4 人所為，均係犯刑法第304 條第1 項強制罪。公
      訴意旨雖認被告4 人均涉犯法條為刑法第304 條第1 項、
      第2 項強制未遂罪，然被告4 人上開所為，已妨害告訴人
      黃正義及黃浩然遂行其通行之權利，是此部分強制業已既
      遂，公訴人此部分所指容有誤會，應予更正。又刑事訴訟
      法第300 條所謂變更法條，係指罪名之變更而言。若僅行
      為態樣有既遂、未遂之分，即無庸引用刑事訴訟法第300
      條變更起訴法條。被告4 人以1 個強制行為，同時侵害告
      訴人黃正義及黃浩然之自由法益，係以1 行為觸犯數同一
      罪名之同種想像競合犯，應依刑法第55條規定，從一重處
      斷。又被告4 人上開所為，有犯意聯絡及行為分擔，均應
      以共同正犯論處。
（二）至檢察官移送併辦部分，核與本案起訴之犯罪事實相同，
      為同一案件，自應由本院併予審理。
（三）被告潘文明、陳文章前有如起訴書所載之論罪科刑及執行
      情形，有臺灣高等法院被告前案紀錄表附卷足憑，其2 人
      均於有期徒刑執行完畢後5 年內，故意再犯本案有期徒刑
      以上之罪，依刑法第47條第1 項之規定，均為累犯；另參
      以司法院大法官釋字第775 號解釋之意旨，審酌被告潘文
      明、陳文章前已因刑事案件而經法院判處徒刑執行完畢，
      理應產生警惕作用而提升自我控管能力，不再觸犯有期徒
      刑以上之罪，然而其2 人卻故意再犯本案有期徒刑以上之
      罪，足見其2 人對刑罰之反應力薄弱，均應依刑法第47條
      第1 項規定加重其刑。
（四）爰審酌被告4 人與告訴人黃正義僅因細故，不思理性解決
      ，竟以上開強暴方式妨害告訴人2 人行使自由通行之權利
      ，所為誠屬不該，惟念其等犯後均坦承犯行，態度尚佳，
      兼衡其等犯罪之動機、手段、情節、告訴人2 人所受權利
      之妨害程度、智識程度及家庭生活狀況等一切情狀，分別
      量處如主文所示之刑，並均諭知易科罰金之折算標準。
三、扣案之空氣槍1 把、木棍1 支分別為被告潘清水、月富鉉所
    有，且分別供其2 人為本案強制罪犯行所用之物，業據被告
    潘清水、月富鉉於警詢時及偵訊中供承明確（見109 偵1190
    6 卷一第13頁、109 偵11906 卷二第231 頁），爰依刑法第
    38條第2 項前段規定，分別宣告沒收之。
四、依刑事訴訟法第449 條第2 項、第3 項、第450 條第1 項、
    第454 條第2 項，刑法第304 條第1 項、第55條、第28條、
    第47條第1 項、第41條第1 項前段、第38條第2 項，刑法施
    行法第1 條之1 第1 項，逕以簡易判決處刑如主文。
五、如不服本判決，得於判決書送達之日起20日內，以書狀敘述
    理由（須附繕本），向本庭提出上訴。
本案經檢察官楊士逸提起公訴及移送併辦，檢察官廖維中到庭執
行職務。
中　　華　　民　　國　 111　　年　　1 　　月　　17　　日
                    簡易庭      法  官  陳茂亭
以上正本證明與原本無異。
如不服本件判決，得於判決書送達之日起20日內，以書狀敍述理
由(須附繕本)，向本庭提出上訴。
中　　華　　民　　國　 111　　年　　1 　　月　　17　　日
                                書記官  黃佳惠
附錄本案所犯法條全文
中華民國刑法第304 條
以強暴、脅迫使人行無義務之事或妨害人行使權利者，處3 年以
下有期徒刑、拘役或9 千元以下罰金。
前項之未遂犯罰之。
【附件一】
臺灣屏東地方檢察署檢察官起訴書
                                    109年度偵字第11906號
    被　　　告　潘清水
    選任辯護人　陳錦昇律師（法扶）
    被      告　潘文明
                月富鉉
                陳文章
上列被告等因傷害等案件，已經偵查終結，認應該提起公訴，茲
將犯罪事實及證據並所犯法條分敘如下：
         犯罪事實
一、潘文明因工程與黃正義起糾紛，先於民國109年11月23日17
    時許，持陳文章之門號0000-000000號手機聯絡黃正義，要
    求出面談判，黃正義拒絕，表示其正在枋寮鄉新開村中庄路
    而拒絕赴約，然潘文明因而知悉黃正義所在。潘文明乃邀集
    陳文章、潘清水、月富鉉等3人，共同基於強制及傷害等犯
    意聯絡，攜帶武器至潘文明位於屏東縣○○鄉○○路00號住處集
    合。由陳文章駕駛車牌號碼000-0000號自用小客車，搭載潘
    文明、潘清水、月富鉉等人，自屏東縣枋寮鄉太源村出發，
    沿縣道○000號太源路由西往東，朝新開村方向行駛，
    主動前往尋找黃正義。
二、適於同日17時17分許，黃正義之女黃浩然，騎乘車牌號碼00
    0-0000號普通重型機車，搭載黃正義，自新開村中庄路出發
    ，沿縣道屏185沿山公路由南往北行駛，行駛至沿山公路與
    太源路口，左轉太源路欲返家。潘文明等人正好抵達該交岔
    路口，遂迴轉追上黃正義父女，強行將黃正義父女攔下，再
    分持空氣槍及棍棒，要求黃正義上車隨其等離開。黃正義拒
    絕就範，潘文明等人即與黃正義推擠拉扯，欲將黃正義強推
    上車，黃正義仍執意抗拒，潘文明即掌摑黃正義，月富鉉持
    棍棒毆打黃正義，陳文章徒手毆打黃正義，潘清水持空氣長
    槍以槍托敲擊黃正義後腦，潘文明等人並恫稱「黃浩然在旁
    邊喔」等語，以黃浩然之身體安危脅迫黃正義，要求黃正義
    配合，以此強暴脅迫方式，妨害黃正義之行動自由。黃正義
    因而受有頭部挫傷、後枕撕裂傷3公分、右手中指撕裂傷等
    傷害，當場頭破血流，惟仍拒絕就範，以肢體抵住車門拒絕
    上車，要求先載黃浩然返家，再回頭與潘文明處理事情，得
    潘文明允諾，始成功脫身。嗣因黃正義向潘文明尋仇，警方
    到場處理，循線於109年12月15日8時50分許，經潘清水自願
    同意接受搜索，在屏東縣○○鄉○○路0段00號旁鐵皮屋，扣得
    空氣長槍1支，並於同日拘提潘文明、潘清水、月富鉉、陳
    文章等4人到案，而悉上情（黃正義尋仇部分另案偵辦；潘
    清水持有空氣槍部分，待鑑定報告回覆後再行偵辦）。
三、案經黃正義、黃浩然告訴，暨本署檢察官指揮屏東縣政府警
    察局枋寮分局偵辦。
        證據並所犯法條
一、訊據被告潘文明、月富鉉、潘清水均坦承強押告訴人黃正義
    上車未遂、毆打告訴人黃正義等犯行。訊據被告陳文章固坦
    承駕駛車輛搭載被告潘文明、月富鉉、潘清水等3人出太源
    村外找尋告訴人黃正義，然矢口否認有何犯行，辯稱其在場
    但未動手毆打告訴人黃正義云云。經查:
㈠、被告陳文章負責駕駛車輛搭載其餘共犯找尋告訴人黃正義，
    為其所坦承，然被告陳文章在警詢中卻矢口否認上情，辯稱
    其從未出現在案發現場云云，可見其供述前後不一，有說謊
    躲避刑責之嫌。且被告陳文章出手毆打告訴人黃正義乙節，
    業經告訴人黃正義、黃浩然（見他卷警詢筆錄）、被告潘清
    水等人證述在卷。加以被告潘清水、月富鉉搭乘汽車時，便
    分別手持空氣長槍及棍棒，觀諸卷附監視器錄影畫面可知，
    空氣長槍體積非小，根本無從隱藏，被告陳文章負責駕駛汽
    車，4人擠在一輛小客車內，理應知悉車內乘客攜帶武器，
    豈能不知將要出門尋釁滋事。況被告潘清水證稱，被告潘文
    明打電話約告訴人黃正義談判破局後，便要求大家回去拿傢
    伙，要出去找告訴人黃正義等語，顯然被告陳文章於出發前
    便知悉此行之目的。綜上所述，被告陳文章於駕駛汽車出發
    時，即與被告潘文明等人有強制及傷害之犯意聯絡，復駕車
    攔下告訴人父女，下車助拳毆打告訴人黃正義，其犯嫌堪以
    認定。
㈡、被告潘清水持有空氣槍乙節，有搜索扣押筆錄暨扣押物品目
    錄表、扣案空氣槍之槍枝初步檢視報告表、扣案槍支照片可
    佐。被告潘清水手持空氣槍，與被告月富鉉在屏東縣○○鄉○○
    路00號被告潘文明住處外，等候被告陳文章開車搭載；被告
    潘文明等人搭乘之BDS-2071號自用小客車，在太源路與沿山
    公路路口，迴轉攔下告訴人父女之機車等情，均有監視器畫
    面翻拍照片可資佐證。告訴人黃正義受有上開傷勢，有傷勢
    照片、枋寮醫院診斷證明書可證。被告潘文明持被告陳文章
    之手機，邀約告訴人黃正義出面談判，有告訴人黃正義手機
    通聯記錄翻拍照片可證，告訴人黃正義雖將該門號聯絡人登
    記為「清水」，然經比對被告陳文章警詢筆錄年籍資料，當
    為被告陳文章之手機。被告潘文明等人攔下告訴人父女，強
    押告訴人黃正義上車不成，嗣告訴人父女自行騎車離去乙節
    ，為被告等人及告訴人父女所坦認，應認強制犯行尚未達既
    遂之程度。綜上所述，被告4 人犯嫌均堪認定。
二、按就構成犯罪事實之一部，已參與實施即屬共同正犯；且刑
    法之共同正犯，係採客觀主義，以共同實施構成犯罪事實之
    行為為成立要件，共犯相互間，若有共同實施犯罪行為之意
    思，雖祇分擔一部分行為，仍應就全部犯罪事實共同負責；
    共同實行犯罪行為之人，在共同意思範圍以內，各自分擔犯
    罪行為之一部，彼此協力、相互補充以達其犯罪之目的者，
    即應對於全部所發生之結果，共同負責。故共同正犯在客觀
    上透過分工參與實現犯罪結果之部分或階段行為，以共同支
    配犯罪「是否」或「如何」實現之目的，並因其主觀上具有
    支配如何實現之犯罪意思而受歸責，固不以實際參與犯罪構
    成要件行為或參與每一階段之犯罪行為為必要（最高法院49
    年台上字第77號判例、89年度台上字第2531號103年度台上
    字第2258號判決意旨參照）。次按共同正犯之成立，祇須具
    有犯意之聯絡、行為之分擔，既不問犯罪動機起於何人，亦
    不必每一階段犯行，均經參與（最高法院34年上字第862號
    判例意旨參照）；共同正犯，於合同意思範圍內，組成一共
    犯團體，團體中任何一人之行為，均為共犯團體之行為，他
    共犯均須負共同責任，初無分別何一行為係何一共犯所實施
    之必要（最高法院88年台上字第2230號判決意旨參照）。查
    本件係因被告潘文明因故與告訴人黃正義起衝突，其餘被告
    為幫被告潘文明出氣，乃共同前往找告訴人黃正義尋釁，此
    情業據被告等人供承在卷，被告4人顯係共同基於傷害他人
    身體健康、妨害他人行動自由之共同犯意聯絡，而組成一共
    犯團體，再分別分擔實施傷害他人身體健康、妨害他人行動
    自由之行為，參照上開判決判例意旨，渠等任何一人之行為
    ，均為共犯團體之行為，他共犯均須負共同責任。從而，本
    件傷害、強制事件，本無須分辨告訴人黃正義傷勢係由何人
    所傷害、脅迫言語由何人所言、何人攔車、何人動手要將告
    訴人黃正義押上車，只須有加入共同為傷害、強制之團體行
    為者，便須負擔共同責任。
三、是核被告潘文明等4人所為，均係犯刑法第277條第1項之傷
    害罪、同法第304條第2項之強制未遂等罪嫌，被告4人傷害
    或脅迫告訴人黃正義之行為，係為強押告訴人黃正義上車離
    開，同屬一個犯罪計畫內，應包括地論以一行為，被告4人
    以一行為觸犯傷害、強制兩罪，為想像競合犯，請依較重之
    傷害罪處斷。被告4人就前揭傷害、強制行為，彼此間有犯
    意聯絡及行為分擔，請論以為共同正犯。
四、被告潘文明前因酒駕案件，經法院判處有期徒刑4月，於108
    年12月28日執行完畢出監。被告陳文章前因酒駕案件，經法
    院判處有期徒刑2月，於109年4月10日易科罰金執行完畢。
    其2人於有期徒刑執行完畢5年內，故意更犯本件有期徒刑以
    上之罪，均為累犯，請均依刑法第47條第1項規定加重其刑
    。被告潘清水扣案空氣槍1支，現仍在鑑定有無殺傷力，然
    不論是否有殺傷力，均為犯罪所用工具，請依刑法第38條第
    2項規定，宣告沒收之。
五、另告訴意旨認被告4人上開行為係涉犯刑法第271條第2項之
    殺人未遂罪嫌。經查：
㈠、按殺人罪之成立，須於實施殺害時，即具有使其喪失生命之
    故意，倘缺乏此種故意，要難遽以殺人未遂論處；又殺人未
    遂與傷害之區別，本視加害人有無殺意為斷，被害人受傷之
    程度，被害人受傷處所是否為致命部位，及傷痕多寡，輕重
    如何，僅足供認定有無殺意之參考，究不能據為區別殺人未
    遂與傷害之絕對標準，故不能僅因被害人受傷之位置係屬人
    體要害，即認定加害人自始即有殺害被害人之犯意（最高法
    院48年台上字第33號判例、94年度台上字第6857號判決意旨
    參照）。從而，刑法上殺人未遂罪之成立，以行為人有致人
    於死之決心，為其主觀上之構成要件，倘行為人在主觀上並
    無此等意思，即難遽以該等罪名相繩，而判斷行為人行為當
    時主觀之犯意何在，除應斟酌其使用之兇器種類、攻擊之部
    位、行為時之態度表示外，尚應深入觀察行為人與被害人間
    之關係、衝突之起因，行為當時所受之刺激、下手力量之輕
    重、被害人受傷之情形及行為人事後之態度等各項因素，綜
    合予以研析，而難遽因行為人持兇器揮向被害人之身體部位
    及其口頭之詞語，而認其必有取人性命之故意。是本件爭執
    重點在於被告等人主觀上有無殺人之犯意。
㈡、告訴人黃正義雖遭被告潘清水持槍托毆擊頭部致流血，然觀
    諸診斷證明書，告訴人黃正義後枕部撕裂傷，並無顱骨骨折
    或顱內出血，可見被告潘清水下手力道並非十分猛烈。且告
    訴人黃正義遭毆打後，仍能自行騎機車返家，自行騎機車至
    大賣場購買鋁棒，同日19時許更率領另案被告黃建銘闖入被
    告潘文明上址家中，將被告潘文明打趴在地。可見告訴人黃
    正義所受上開傷勢，並無性命之虞。況若被告潘文明等人有
    殺人之犯意，豈能容許告訴人父女自行騎車離去。故難認被
    告4人上開行為，主觀上有何殺人之故意。核被告4人之行為
    ，與殺人未遂罪名之構成要件尚有未合，然此部分犯行與上
    開傷害行為之基本事實同一，應為起訴之效力所及，爰不另
    為不起訴之處分，附此敘明。
六、依刑事訴訟法第251 條第1 項提起公訴。
    此　致
臺灣屏東地方法院
中　　華　　民　　國　 110　　年　　2 　　月　　3 　　日
                          檢　察　官    楊士逸
本件正本證明與原本無異
中　　華　　民　　國　 110　　年　　2 　　月　　5 　　日
                          書  記  官    洪嫈媛
【附件二】
臺灣屏東地方檢察署檢察官移送併辦意旨書
                                     110年度偵字第2081號
    被　　　告　潘清水
                潘文明
                月富鉉
                陳文章
上列被告等因傷害等案件，業經偵查終結，認應移請併案審理，
茲將其犯罪事實及證據並所犯法條分敘如下：
一、犯罪事實
㈠、潘文明因工程與黃正義起糾紛，先於民國109年11月23日17時
    許，持陳文章之門號0000-000000號手機聯絡黃正義，要求
    出面談判，黃正義拒絕，表示其正在枋寮鄉新開村中庄路而
    拒絕赴約，然潘文明因而知悉黃正義所在。潘文明乃邀集陳
    文章、潘清水、月富鉉等3人，共同基於強制及傷害等犯意
    聯絡，攜帶武器至潘文明位於屏東縣○○鄉○○路00號住處集合
    。由陳文章駕駛車牌號碼000-0000號自用小客車，搭載潘文
    明、潘清水、月富鉉等人，自屏東縣枋寮鄉太源村出發，沿
    縣道○000號太源路由西往東，朝新開村方向行駛，主動前往
    尋找黃正義。
㈡、適於同日17時17分許，黃正義之女黃浩然，騎乘車牌號碼000
    -0000號普通重型機車，搭載黃正義，自新開村中庄路出發
    ，沿縣道屏185沿山公路由南往北行駛，行駛至沿山公路與
    太源路口，左轉太源路欲返家。潘文明等人正好抵達該交岔
    路口，遂迴轉追上黃正義父女，強行將黃正義父女攔下，再
    分持空氣槍及棍棒，要求黃正義上車隨其等離開。黃正義拒
    絕就範，潘文明等人即與黃正義推擠拉扯，欲將黃正義強推
    上車，黃正義仍執意抗拒，潘文明即掌摑黃正義，月富鉉持
    棍棒毆打黃正義，陳文章徒手毆打黃正義，潘清水持空氣長
    槍以槍托敲擊黃正義後腦，潘文明等人並恫稱「黃浩然在旁
    邊喔」等語，以黃浩然之身體安危脅迫黃正義，要求黃正義
    配合，以此強暴脅迫方式，妨害黃正義之行動自由。黃正義
    因而受有頭部挫傷、後枕撕裂傷3公分、右手中指撕裂傷等
    傷害，當場頭破血流，惟仍拒絕就範，以肢體抵住車門拒絕
    上車，要求先載黃浩然返家，再回頭與潘文明處理事情，得
    潘文明允諾，始成功脫身。嗣因黃正義向潘文明尋仇，警方
    到場處理，循線於109年12月15日8時50分許，經潘清水自願
    同意接受搜索，在屏東縣○○鄉○○路0段00號旁鐵皮屋，扣得
    空氣長槍1支，並於同日拘提潘文明、潘清水、月富鉉、陳
    文章等4人到案，而悉上情（黃正義尋仇部分另行起訴；潘
    清水持有之空氣槍，經鑑定無殺傷力，另以110年度偵字第2
    994號為不起訴處分）。
二、案經黃正義、黃浩然訴由屏東縣政府警察局枋寮分局報告偵
    辦。
三、證據: 被告潘文明、月富鉉、潘清水、陳文章等4人之供述
    、告訴人黃正義、黃浩然之證述、監視器錄影翻拍照片、搜
    索扣押筆錄暨扣押物品目錄表、扣案空氣槍之槍枝初步檢視
    報告表、扣案槍支照片、枋寮醫院診斷證明書、告訴人黃正
    義手機通聯記錄翻拍照片。
四、罪名: 刑法第277條第1項之傷害、同法第304條第2項之強制
    未遂等罪嫌。扣案空氣槍、開山刀、木棍，均係被告等人犯
    罪所用工具或供犯罪預備之用，均請依刑法第38條第2項規
    定宣告沒收。
五、被告等人傷害案件，前經本署檢察官以109年度偵字第11906
    號提起公訴，現由貴院節股110年度訴字第83號案件審理中
    ，有全國刑案資料查註表可稽，本案與前案為同一事實，為
    前案之起訴效力所及，爰移請併案審理。
    此　致
臺灣屏東地方法院
中　　華　　民　　國　 110　　年　　3 　　月　　26　　日
                         檢　察　官     楊士逸